---
title: "長庚大學 大數據分析方法 作業六"
output: github_document
---

## 分析議題背景
PM 就是英文Particulate Matter（顆粒物）的縮寫。
PM10代表空氣中空氣動力學粒徑小於等於10微米的所有顆粒物；
PM2.5代表空氣中空氣動力學粒徑小於等於2.5微米的所有顆粒物；又稱細顆粒，細顆粒進入肺泡。 由此可見，PM10中包含粒徑小於2.5微米的顆粒物，即PM10包含PM2.5。世界衛生組織（WHO）指出： 對於發展中國家的城市：PM10中有近一半是PM2.5；
對於已開發國家城市:PM10中PM2.5占50%至80%。由此，當空氣中PM2.5的濃度數據增加時，PM10的濃度數據就會升高。故目前歐盟國家仍然只監測PM10的濃度數據。
PM10能被人直接吸入呼吸道，但部分可通過痰液等排出體外，也會被鼻腔內部的絨毛阻擋，對人體健康危害相對較小。不過PM10對於能見度和溫度的影響非常明顯。
PM2.5通過呼吸可以到達肺部。這些顆粒物在肺泡上沉積下來，會干擾肺部的氣體交換，損傷肺泡和粘膜，引起肺組織的慢性纖維化，導致肺心病，加重哮喘病，引起慢性鼻咽炎、慢性支氣管炎等一系列病變，這些顆粒物還可以通過支氣管和肺泡進入血液，其中的有害氣體、重金屬等溶解在血液中，嚴重的可危及生命，對兒童和老年人的危害尤為明顯。



## 分析動機
相信大家都對PM10及PM2.5這幾個名詞不陌生了，也知道它對人體健康會有危害，因此我們找出開放資料，就北部幾個區域於2016/12/31這一天的情況來比較看看到底是哪裡的空氣最髒，再來看看工廠在各區的分布多寡和空氣汙染的高低有沒有關聯。

## 使用資料
關於讀入資料之欄位名稱及內容說明
普通測站資料註記說明：
`# 表示儀器檢核為無效值 
* 表示程式檢核為無效值 
x 表示人工檢核為無效值
NR 表示無降雨
空白 表示缺值

測項簡稱    	單位	    測項名稱
SO2 	        ppb	      二氧化硫
CO	          ppm	      一氧化碳
O3	          ppb	      臭氧
PM10	        μg/m3	    懸浮微粒
PM2.5	        μg/m3	    細懸浮微粒
NOX	          ppb	      氮氧化物
NO	          ppb       一氧化氮
NO2	          ppb	      二氧化氮
THC	          ppm	      總碳氫合物
NMHC	        ppm	      非甲烷碳氫化合物
CH4	          ppm	      甲烷
UVB	          UVI	      紫外線指數
AMB_TEMP	    ℃         大氣溫度
RAINFALL	    mm    	  雨量
RH	          %	        相對溼度
WIND_SPEED	  m/sec	    風速(以每小時最後10分鐘算術平均)
WIND_DIREC	  degress	  風向(以每小時最後10分鐘向量平均)
WS_HR	        m/sec	    風速小時值(以整個小時算術平均)
WD_HR	        degress	  風向小時值(以整個小時向量平均)
PH_RAIN	      pH	      酸鹼值(酸雨)
RAIN_COND	    μS/cm	    導電度(酸雨)

載入使用資料們
```{r}
#這是R Code Chunk
library(readr)
library(readxl)
Banqiao <- read_excel("D:/BigDataHW/HW6/NewTaipeiCity/105年板橋站_20170217.xls")
Linkou <- read_excel("D:/BigDataHW/HW6/NewTaipeiCity/105年林口站_20170217.xls")
Sanchong <- read_excel("D:/BigDataHW/HW6/NewTaipeiCity/105年三重站_20170217.xls")
Tanshui <- read_excel("D:/BigDataHW/HW6/NewTaipeiCity/105年淡水站_20170217.xls")
Tucheng <- read_excel("D:/BigDataHW/HW6/NewTaipeiCity/105年土城站_20170217.xls")
WanLi <- read_excel("D:/BigDataHW/HW6/NewTaipeiCity/105年萬里站_20170217.xls")
Xinzhuang <- read_excel("D:/BigDataHW/HW6/NewTaipeiCity/105年新莊站_20170217.xls")
Xizhi <- read_excel("D:/BigDataHW/HW6/NewTaipeiCity/105年汐止站_20170217.xls")
NewTaipeiFactoryLocation <- read_csv("D:/BigDataHW/HW6/NewTaipeiFactoryLocation_0002336861720153000188.csv")
```

## 資料處理與清洗
說明處理資料的步驟
我們要先清洗出各站2016/12/31的資料，再把他們結合成一張表方便比對，再來將所有的數據charactor轉成num，由於資料表型態原本讀入是‘tbl_df’, ‘tbl’ and 'data.frame'，將字串轉成num時會有是資料是list所以物件無法強制轉成double的問題，因此在這裡先把資料表轉成data.frame再將資料型態轉換，再新增一個欄位求出當日的個數據平均。
    而工廠清洗，我們先洗出還在生產中的工廠，再新增一個欄位Area填入區域，方便後便製圖以及比較，只用group_by和summarise求出每個區域有多少工廠，然後再以工廠數量來排序。
處理資料
```{r}
#這是R Code Chunk
AirAll<-rbind(Banqiao,Linkou,Sanchong,Tanshui,Tucheng,WanLi,Xinzhuang,Xizhi)
AirPollution.20160231 <- rbind(
  Banqiao[grepl("2016/12/31",Banqiao$`日期`),],
  Linkou[grepl("2016/12/31",Linkou$`日期`),],
  Sanchong[grepl("2016/12/31",Sanchong$`日期`),],
  Tanshui[grepl("2016/12/31",Tanshui$`日期`),],
  Tucheng[grepl("2016/12/31",Tucheng$`日期`),],
  WanLi[grepl("2016/12/31",WanLi$`日期`),],
  Xinzhuang[grepl("2016/12/31",Xinzhuang$`日期`),],
  Xizhi[grepl("2016/12/31",Xizhi$`日期`),])

AirPollution.20160231 <- as.data.frame(AirPollution.20160231)
for (i in 4:ncol(AirPollution.20160231)) {
   if (!all(AirPollution.20160231[,i] %in% c("NR"," ","x","*","#"))) {
     AirPollution.20160231[,i] <- as.numeric(AirPollution.20160231[,i])
   }
}
AirPollution.20160231$Average<- round(rowMeans(AirPollution.20160231[, 4:27],na.rm = TRUE),2)
AirPollution.20160231 <- AirPollution.20160231[order(AirPollution.20160231$`測項`, -AirPollution.20160231$Average),]
Air_Tidy<-AirPollution.20160231[,-4:-27]

##工廠清洗
factory_operate <- NewTaipeiFactoryLocation[grepl("生產中",NewTaipeiFactoryLocation$STATUS),]
factory_operate$Area <- substr(factory_operate$FACT_ADDR,4,6)
#找出各區工廠數量，再以數量排序
library(dplyr)
factory_Area_Qunality <- group_by(factory_operate,Area)%>%summarise(nQuantity=n_distinct(REGI_ID))
factory_Area_Qunality <- arrange(factory_Area_Qunality,desc(nQuantity))
#table(factory_operate$Area)


```

## 探索式資料分析
圖文並茂圖文並茂
```{r}
##作圖事前準備
library(reshape2)
library(tidyr)
library(ggplot2)
##長轉寬
Air_Tidy.s <- spread(Air_Tidy, `測項`, Average)
##寬轉長
Air_Tidy.m <- melt(Air_Tidy, id.vars = c("日期","測站","測項"))

#雙變量----PM10跟PM2.5的相關性，看起來不太相關
cor(Air_Tidy.s$PM10,Air_Tidy.s$PM2.5)

#散佈圖
ggplot(data=Air_Tidy.s) +   
    # 散布圖對應的函式是geom_point()
    geom_point(aes(x=`測站`,  # 用aes()，描繪散布圖內的各種屬性
                   y=PM2.5,
                   main="Scatter Plot of PM2.5-測站",
                   color=`測站`,
                   size=10)
               ) + 
    # 用labs()，進行文字上的標註(Annotation)
    labs(title="Scatter of PM2.5-Area",
         x="測站",
         y="PM2.5") + theme_bw()
#長條圖
qplot(`測站`, data = Air_Tidy.s, geom = "bar", weight = PM2.5) +
  ylab("PM2.5") + geom_bar(stat = 'count', fill = 'steelblue', colour = 'blue')

#互動式圖表
#library(plotly)
#ggplotly()
##要markdown不能用這個
```

## 期末專題分析規劃
上面最後一張圖可以比較出八個區域中林口的PM2.5值最高，不知道與附近華亞工業區有沒有相關，後續將在期末報告做進一步研究觀察。
在期末報告中，我們將研究"各地區空氣品質汙染"及"各工廠種類"的關係，利用工廠資訊中的STATUS、PRF、FACT_NAME、REGI_ID等欄位，取出正在運作中的工廠及種類、數量，再將取出之結果與空氣品質汙染檢測出的數值加叉比對，找出是否不同種類的工廠、數量會影響空氣品質。
