---
title: "長庚大學 大數據分析方法 作業六"
output: github_document
---


## 作業說明 （繳交時請直接刪除這個章節）

作業目的：期末專題暖身

依下列指示，完成期末分析專題作業規劃：

- 訂出分析問題，並將R Markdown的一級標題(第一行的title:)中的"長庚大學 大數據分析方法 作業六"取代為期末專題的分析問題，並在分析議題背景前加上組員姓名 (`10pt`)
- 分析議題背景 (`10pt`) 與動機 (`10pt`)
- 資料說明 (`10pt`) 與 載入 (`10pt`)
- 資料處理與清洗 (`10pt`) 說明 (`10pt`)
- 對資料們進行探索式資料分析，圖文並茂佳!(`20pt`)
- 期末專題分析規劃與假設 (`10pt`)

## 分析議題背景
背景介紹背景介紹

## 分析動機
分析動機分析動機

## 使用資料
說明使用資料們

載入使用資料們
```{r}
#這是R Code Chunk
library(readr)
library(readxl)
Pollution <- read_excel("D:/BigDataHW/HW6/NewTaipeiCity/105年板橋站_20170217.xls")
Linkou <- read_excel("D:/BigDataHW/HW6/NewTaipeiCity/105年林口站_20170217.xls")
Sanchong <- read_excel("D:/BigDataHW/HW6/NewTaipeiCity/105年三重站_20170217.xls")
Tanshui <- read_excel("D:/BigDataHW/HW6/NewTaipeiCity/105年淡水站_20170217.xls")
Tucheng <- read_excel("D:/BigDataHW/HW6/NewTaipeiCity/105年土城站_20170217.xls")
WanLi <- read_excel("D:/BigDataHW/HW6/NewTaipeiCity/105年萬里站_20170217.xls")
Xinzhuang <- read_excel("D:/BigDataHW/HW6/NewTaipeiCity/105年新莊站_20170217.xls")
Xizhi <- read_excel("D:/BigDataHW/HW6/NewTaipeiCity/105年汐止站_20170217.xls")
NewTaipeiFactoryLocation <- read_csv("D:/BigDataHW/HW6/NewTaipeiFactoryLocation_0002336861720153000188.csv")
```

## 資料處理與清洗
說明處理資料的步驟
我們要先清洗出各站2016/12/31的資料，再把他們結合成一張表方便比對，再來將所有的數據Factor轉成num，由於轉型態Factor轉成num的過程中，是用level轉，所以資料會跟原來大不相同，因此這裡先將factor轉成charactor再轉成num，再取出平均，
處理資料
```{r}
#這是R Code Chunk
AirPollution.20160231 <- rbind(Banqiao[grepl("2016/12/31",Banqiao$`日期`),],    Linkou[grepl("2016/12/31",Linkou$`日期`),],                                                Sanchong[grepl("2016/12/31",Sanchong$`日期`),],  Tanshui[grepl("2016/12/31",Tanshui$`日期`),],                                              Tucheng[grepl("2016/12/31",Tucheng$`日期`),], 
WanLi[grepl("2016/12/31",WanLi$`日期`),],
Xinzhuang[grepl("2016/12/31",Xinzhuang$`日期`),],
Xizhi[grepl("2016/12/31",Xizhi$`日期`),])

for (i in 4:ncol(AirPollution.20160231)) {
   if (!all(AirPollution.20160231[,i] %in% c("NR"," ","x","*","#"))) {
     AirPollution.20160231[,i] <- as.numeric(as.character(AirPollution.20160231[,i]))
   }
}
AirPollution.20160231$Average<- rowMeans(AirPollution.20160231[, 4:27],na.rm = TRUE)

```

## 探索式資料分析
圖文並茂圖文並茂
```{r}
#這是R Code Chunk
```

## 期末專題分析規劃
期末專題要做XXOOO交叉分析
